【裁判字號】    89,毒抗,489
【裁判日期】    890531
【裁判案由】    毒品危害防制條例
【裁判全文】
臺灣高等法院刑事裁定                           八十九年度毒抗字第四八九號
    抗  告  人
    即  被  告  甲○○
右列抗告人，因違反毒品危害防制條例案件，不服臺灣士林地方法院，中華民國八十
九年五月二日裁定（八十九年度毒聲字第九四四號、八十九年度毒偵字第八七八號）
提起抗告，本院裁定如左：
    主  文
抗告駁回。
    理  由
一、原法院裁定意旨略以：被告甲○○於民國（下同）八十九年一月二十六日十五時
    十分採尿前九十六小時內某時許，在不詳地點，施用第二級毒品安非他命，為警
    於八十九年一月二十六日十一時四十分許，在臺北市○○區○○街四十八巷三號
    四樓處查獲，訊據被告雖否認上揭犯行，惟查被告尿液經送台北市立療養院檢驗
    後有毒品甲基安非他命陽性反應，再送法務部調查局以氣相層析質譜儀分析法檢
    驗，仍有甲基安非他命陽性反應，此有台北市立療養院及法務部調查局出具之尿
    液檢驗報告共四紙附卷可稽，被告所辯顯不足採信，其施用毒品之犯行堪予認定
    ，檢察官聲請裁定將被告送勒戒處所觀察、勒戒，核無不合，爰依毒品危害防制
    條例第二十條第一項及觀察勒戒處分執行條例第三條第一項、第二項規定，裁定
    將被告送勒戒處所觀察、勒戒。
二、本件抗告意旨略以：伊從未於八十九年一月二十六日十一時四十分許，在臺北市
    內湖區○○街四十八巷三號四樓為警查獲，警方要求伊驗尿，伊亦配合，可能係
    因八十九年初，曾身體不適而服用藥物而影響檢驗結果，伊並未施用毒品云云。
三、經查：抗告人即被告甲○○於八十九年一月二十六日下午三時十分經警所採之尿
    液，確係抗告人所採且經抗告人按捺指紋封緘於上；嗣經送驗結果，亦呈安非他
    命陽性反應，此有台北市立療養院及法務部調查局出具之尿液檢驗報告共四紙附
    卷可稽，且按：甲基安非他命經口服後約百分之七十於二十四小時內自尿中排出
    ，約百分之九十於九十六小時內自尿中排出，而尿液中呈安非他命反應者，其吸
    食時間距採集時間，最長可能不會超過四日，有行政院衛生署藥物食品檢驗局八
    十一年二月八日八一藥檢壹字第００一一五六函可據；是被告經採集尿液送驗結
    果既呈安非他命陽性反應，則其於經警查獲採尿之八十九年一月二十六日下午三
    時十分前之九十六小時內某時，應有施用第二級毒品安非他命之事實，洵堪認定
    。抗告意旨徒以上開理由，指摘原裁定不當，非有理由，抗告應予駁回。
據上論斷，爰依刑事訴訟法第四百十二條，裁定如主文。
中      華      民      國    八十九    年      五      月    三十一    日
                            臺灣高等法院刑事第七庭
                                審判長法  官  吳  啟  民
                                      法  官  施  俊  堯
                                      法  官  蘇  隆  惠
右正本證明與原本無異。
不得再抗告。
                                      書記官  周  素  秋
中      華      民      國    八十九    年      六      月      二      日


司法院資訊處製作；財團法人民間司法改革基金會備份。
